xaMwaXAvanavu
xaMwaXAvanagalYu
xaMwaXAvanavannu
xaMwaXAvanagalYannu
xaMwaXAvanaxiMxa
xaMwaXAvanagalYiMxa
xaMwaXAvanakkeV
xaMwaXAvanagalYigeV
xaMwaXAvanaxiMxa
xaMwaXAvanagalYiMxa
xaMwaXAvanaxa
xaMwaXAvanagalYa
xaMwaXAvanaxalli
xaMwaXAvanagalYalli
xaMwaXAvanave
xaMwaXAvanagalYe
xaMwaXAvanakkoskara
xaMwaXAvanagalYigoskara
xaMwaXAvanakkoskara
xaMwaXAvanagalYigoskara
xaMwaXAvanakkAgi
xaMwaXAvanagalYigAgi
xaMwaXAvanakkAgi
xaMwaXAvanagalYigAgi
xaMwaXAvanakkosuga
xaMwaXAvanagalYigosuga
xaMwaXAvanakkosuga
xaMwaXAvanagalYigosuga
xaMwaXAvanakkiMwa
xaMwaXAvanagalYigiMwa
xaMwaXAvanaxaMweV
xaMwaXAvanagalYaMweV
xaMwaXAvanaxaMwa
xaMwaXAvanagalYaMwa
xaMwaXAvanaxaMwaha
xaMwaXAvanagalYaMwaha
xaMwaXAvanaxoVdaneV
xaMwaXAvanagalYoVdaneV
xaMwaXAvanaxoVMxigeV
xaMwaXAvanagalYoVMxigeV
xaMwaXAvanavA
xaMwaXAvanavU
xaMwaXAvanavo
xaMwaXAvanavo
xaMwaXAvanavo
xaMwaXAvanave
xaMwaXAvanave
xaMwaXAvanave
xaMwaXAvanavannA
xaMwaXAvanavannU
xaMwaXAvanavanno
xaMwaXAvanavanno
xaMwaXAvanavanno
xaMwaXAvanavanne
xaMwaXAvanavanne
xaMwaXAvanavanne
xaMwaXAvanaxiMxalA
xaMwaXAvanaxiMxalU
xaMwaXAvanaxiMxalo
xaMwaXAvanaxiMxalo
xaMwaXAvanaxiMxalo
xaMwaXAvanaxiMxale
xaMwaXAvanaxiMxale
xaMwaXAvanaxiMxale
xaMwaXAvanakkA
xaMwaXAvanakkU
xaMwaXAvanakko
xaMwaXAvanakko
xaMwaXAvanakko
xaMwaXAvanakke
xaMwaXAvanakke
xaMwaXAvanakke
xaMwaXAvanaxiMxalA
xaMwaXAvanaxiMxalU
xaMwaXAvanaxiMxalo
xaMwaXAvanaxiMxalo
xaMwaXAvanaxiMxalo
xaMwaXAvanaxiMxale
xaMwaXAvanaxiMxale
xaMwaXAvanaxiMxale
xaMwaXAvanaxalliyA
xaMwaXAvanaxalliyU
xaMwaXAvanaxalliyo
xaMwaXAvanaxalliyo
xaMwaXAvanaxalliyo
xaMwaXAvanaxalliye
xaMwaXAvanaxalliye
xaMwaXAvanaxalliye
xaMwaXAvanagalYA
xaMwaXAvanagalYU
xaMwaXAvanagalYo
xaMwaXAvanagalYo
xaMwaXAvanagalYo
xaMwaXAvanagalYe
xaMwaXAvanagalYe
xaMwaXAvanagalYe
xaMwaXAvanagalYannA
xaMwaXAvanagalYannU
xaMwaXAvanagalYanno
xaMwaXAvanagalYanno
xaMwaXAvanagalYanno
xaMwaXAvanagalYanne
xaMwaXAvanagalYanne
xaMwaXAvanagalYanne
xaMwaXAvanagalYiMxalA
xaMwaXAvanagalYiMxalU
xaMwaXAvanagalYiMxalo
xaMwaXAvanagalYiMxalo
xaMwaXAvanagalYiMxalo
xaMwaXAvanagalYiMxale
xaMwaXAvanagalYiMxale
xaMwaXAvanagalYiMxale
xaMwaXAvanagalYigA
xaMwaXAvanagalYigU
xaMwaXAvanagalYigo
xaMwaXAvanagalYigo
xaMwaXAvanagalYigo
xaMwaXAvanagalYige
xaMwaXAvanagalYige
xaMwaXAvanagalYige
xaMwaXAvanagalYiMxalA
xaMwaXAvanagalYiMxalU
xaMwaXAvanagalYiMxalo
xaMwaXAvanagalYiMxalo
xaMwaXAvanagalYiMxalo
xaMwaXAvanagalYiMxale
xaMwaXAvanagalYiMxale
xaMwaXAvanagalYiMxale
xaMwaXAvanagalYallA
xaMwaXAvanagalYallU
xaMwaXAvanagalYallo
xaMwaXAvanagalYallo
xaMwaXAvanagalYallo
xaMwaXAvanagalYalle
xaMwaXAvanagalYalle
xaMwaXAvanagalYalle
xaMwaXAvanakkoskaravA
xaMwaXAvanakkoskaravU
xaMwaXAvanakkoskaravo
xaMwaXAvanakkoskaravo
xaMwaXAvanakkoskaravo
xaMwaXAvanakkoskarave
xaMwaXAvanakkoskarave
xaMwaXAvanakkoskarave
xaMwaXAvanakkoskaravA
xaMwaXAvanakkoskaravU
xaMwaXAvanakkoskaravo
xaMwaXAvanakkoskaravo
xaMwaXAvanakkoskaravo
xaMwaXAvanakkoskarave
xaMwaXAvanakkoskarave
xaMwaXAvanakkoskarave
xaMwaXAvanakkAgiyA
xaMwaXAvanakkAgiyU
xaMwaXAvanakkAgiyo
xaMwaXAvanakkAgiyo
xaMwaXAvanakkAgiyo
xaMwaXAvanakkAgiye
xaMwaXAvanakkAgiye
xaMwaXAvanakkAgiye
xaMwaXAvanakkAgiyA
xaMwaXAvanakkAgiyU
xaMwaXAvanakkAgiyo
xaMwaXAvanakkAgiyo
xaMwaXAvanakkAgiyo
xaMwaXAvanakkAgiye
xaMwaXAvanakkAgiye
xaMwaXAvanakkAgiye
xaMwaXAvanakkosugavA
xaMwaXAvanakkosugavU
xaMwaXAvanakkosugavo
xaMwaXAvanakkosugavo
xaMwaXAvanakkosugavo
xaMwaXAvanakkosugave
xaMwaXAvanakkosugave
xaMwaXAvanakkosugave
xaMwaXAvanakkosugavA
xaMwaXAvanakkosugavU
xaMwaXAvanakkosugavo
xaMwaXAvanakkosugavo
xaMwaXAvanakkosugavo
xaMwaXAvanakkosugave
xaMwaXAvanakkosugave
xaMwaXAvanakkosugave
xaMwaXAvanakkiMwalA
xaMwaXAvanakkiMwalU
xaMwaXAvanakkiMwalo
xaMwaXAvanakkiMwalo
xaMwaXAvanakkiMwalo
xaMwaXAvanakkiMwale
xaMwaXAvanakkiMwale
xaMwaXAvanakkiMwale
xaMwaXAvanaxaMweVyA
xaMwaXAvanaxaMweVyU
xaMwaXAvanaxaMweVyo
xaMwaXAvanaxaMweVyo
xaMwaXAvanaxaMweVyo
xaMwaXAvanaxaMweVye
xaMwaXAvanaxaMweVye
xaMwaXAvanaxaMweVye
xaMwaXAvanaxoVdaneVyA
xaMwaXAvanaxoVdaneVyU
xaMwaXAvanaxoVdaneVyo
xaMwaXAvanaxoVdaneVyo
xaMwaXAvanaxoVdaneVyo
xaMwaXAvanaxoVdaneVye
xaMwaXAvanaxoVdaneVye
xaMwaXAvanaxoVdaneVye
xaMwaXAvanaxoVMxigeVyA
xaMwaXAvanaxoVMxigeVyU
xaMwaXAvanaxoVMxigeVyo
xaMwaXAvanaxoVMxigeVyo
xaMwaXAvanaxoVMxigeVyo
xaMwaXAvanaxoVMxigeVye
xaMwaXAvanaxoVMxigeVye
xaMwaXAvanaxoVMxigeVye
xaMwaXAvanagalYigoskaravA
xaMwaXAvanagalYigoskaravU
xaMwaXAvanagalYigoskaravo
xaMwaXAvanagalYigoskaravo
xaMwaXAvanagalYigoskaravo
xaMwaXAvanagalYigoskarave
xaMwaXAvanagalYigoskarave
xaMwaXAvanagalYigoskarave
xaMwaXAvanagalYigoskaravA
xaMwaXAvanagalYigoskaravU
xaMwaXAvanagalYigoskaravo
xaMwaXAvanagalYigoskaravo
xaMwaXAvanagalYigoskaravo
xaMwaXAvanagalYigoskarave
xaMwaXAvanagalYigoskarave
xaMwaXAvanagalYigoskarave
xaMwaXAvanagalYigAgiyA
xaMwaXAvanagalYigAgiyU
xaMwaXAvanagalYigAgiyo
xaMwaXAvanagalYigAgiyo
xaMwaXAvanagalYigAgiyo
xaMwaXAvanagalYigAgiye
xaMwaXAvanagalYigAgiye
xaMwaXAvanagalYigAgiye
xaMwaXAvanagalYigAgiyA
xaMwaXAvanagalYigAgiyU
xaMwaXAvanagalYigAgiyo
xaMwaXAvanagalYigAgiyo
xaMwaXAvanagalYigAgiyo
xaMwaXAvanagalYigAgiye
xaMwaXAvanagalYigAgiye
xaMwaXAvanagalYigAgiye
xaMwaXAvanagalYigosugavA
xaMwaXAvanagalYigosugavU
xaMwaXAvanagalYigosugavo
xaMwaXAvanagalYigosugavo
xaMwaXAvanagalYigosugavo
xaMwaXAvanagalYigosugave
xaMwaXAvanagalYigosugave
xaMwaXAvanagalYigosugave
xaMwaXAvanagalYigosugavA
xaMwaXAvanagalYigosugavU
xaMwaXAvanagalYigosugavo
xaMwaXAvanagalYigosugavo
xaMwaXAvanagalYigosugavo
xaMwaXAvanagalYigosugave
xaMwaXAvanagalYigosugave
xaMwaXAvanagalYigosugave
xaMwaXAvanagalYigiMwalA
xaMwaXAvanagalYigiMwalU
xaMwaXAvanagalYigiMwalo
xaMwaXAvanagalYigiMwalo
xaMwaXAvanagalYigiMwalo
xaMwaXAvanagalYigiMwale
xaMwaXAvanagalYigiMwale
xaMwaXAvanagalYigiMwale
xaMwaXAvanagalYaMweVyA
xaMwaXAvanagalYaMweVyU
xaMwaXAvanagalYaMweVyo
xaMwaXAvanagalYaMweVyo
xaMwaXAvanagalYaMweVyo
xaMwaXAvanagalYaMweVye
xaMwaXAvanagalYaMweVye
xaMwaXAvanagalYaMweVye
xaMwaXAvanagalYoVdaneVyA
xaMwaXAvanagalYoVdaneVyU
xaMwaXAvanagalYoVdaneVyo
xaMwaXAvanagalYoVdaneVyo
xaMwaXAvanagalYoVdaneVyo
xaMwaXAvanagalYoVdaneVye
xaMwaXAvanagalYoVdaneVye
xaMwaXAvanagalYoVdaneVye
xaMwaXAvanagalYoVMxigeVyA
xaMwaXAvanagalYoVMxigeVyU
xaMwaXAvanagalYoVMxigeVyo
xaMwaXAvanagalYoVMxigeVyo
xaMwaXAvanagalYoVMxigeVyo
xaMwaXAvanagalYoVMxigeVye
xaMwaXAvanagalYoVMxigeVye
xaMwaXAvanagalYoVMxigeVye
